【裁判字號】    95,易,3686
【裁判日期】    951227
【裁判案由】    竊盜
【裁判全文】
臺灣臺中地方法院刑事判決              95年度易字第3686號
公  訴  人  臺灣臺中地方法院檢察署檢察官
被      告  乙○○
                    (
上列被告因竊盜案件，經檢察官提起公訴（九十五年度偵字第二
六二七八號），本院合議庭裁定進行簡式審判程序，判決如下：
    主    文
乙○○竊盜，累犯，處拘役伍拾日，如易科罰金，以新臺幣壹仟
元折算壹日。又竊盜，累犯，處拘役伍拾日，如易科罰金，以新
臺幣壹仟元折算壹日。應執行拘役玖拾日，如易科罰金，以新臺
幣壹仟元折算壹日。
    犯罪事實
一、乙○○前因違反毒品危害防制條例案件，經本院以九十年度
    訴字第一五三四號判決判處有期徒刑八月確定；又因詐欺案
    件，經本院以九十年度易字第三二三六號判決判處有期徒刑
    三月，如易科罰金以銀元三百元折算一日確定，上開二罪嗣
    經法院裁定應執行有期徒刑九月確定。其後乙○○復因竊盜
    案件（竊取機車），經本院以九十一年度豐簡字第五九六號
    判決判處有期徒刑二月，如易科罰金以銀元三百元折算一日
    確定；又因偽造文書案件，經本院以九十二年度易字第九六
    三號判決判處有期徒刑四月，如易科罰金以銀元三百元折算
    一日確定；再因違反毒品危害防制條例案件，經本院以九十
    二年度訴字第六七七號判決判處有期徒刑一年確定，後三罪
    嗣經法院裁定應執行有期徒刑一年四月確定，並與前揭有期
    徒刑九月之刑期接續執行，於民國九十三年十二月十七日假
    釋出監，至九十四年三月三十日假釋期滿未經撤銷，以已執
    行完畢論（起訴書誤為九十四年九月二十五日執行完畢）。
    詎仍不知悔改，於九十五年十一月十八日上午六時許，因排
    班應徵臨時工未果，乃騎乘車牌號碼ＳＵＦ－二七０號輕機
    車行經臺中市○區○○路一帶，適見道路兩旁小吃攤商並未
    營業而將部分器具放置於攤位內，且無人看管，乙○○遂認
    有機可乘，基於變賣求現及留供己用之犯罪動機，意圖為自
    己不法之所有，先於同日上午六時二十分許，在臺中市○區
    ○○路一三九號前，徒手竊取甲○○所有之攤架鐵窗二片（
    價值據甲○○稱約為新臺幣【下同】六百元）得手；另意圖
    為自己不法之所有，在同日上午六時二十五分許，在臺中市
    ○區○○路一九六號之三「老夫子牛排攤」內，徒手竊取丙○○所有之不銹鋼桌子一張（價值據丙○○稱約為一千五百
    元）得手。嗣於同日上午六時三十分許，乙○○騎乘機車載
    運前揭竊得之贓物，行經臺中市○區○○路一三九號前時，
    因行跡可疑遭巡邏員警上前盤問而當場查獲，並起出前揭遭
    竊物品（均已交還甲○○、丙○○領回），始悉上情。
二、案經臺中市警察局第三分局報告臺灣臺中地方法院檢察署檢
    察官偵查起訴。
    理    由
一、本件被告乙○○於準備程序中，先就上開犯罪事實為有罪之
    陳述，且所犯係死刑、無期徒刑、最輕本刑為三年以上有期
    徒刑以外之罪，經本院合議庭依刑事訴訟法第二百七十三條
    之一第一項之規定，裁定由法官一人獨任進行簡式審判程序
    ，先此敘明。
二、上開犯罪事實，業據被告乙○○於警詢及偵審中坦承不諱，
    核與證人即被害人甲○○、丙○○於警詢中指證財物遭竊經
    過相符，並有贓物認領保管單二份、照片四張、現場圖一份
    附卷可稽，足徵被告前揭自白應屬實情。本案事證已臻明確
    ，被告犯行至堪認定。
三、核被告乙○○所為，係犯刑法第三百二十條第一項之普通竊
    盜罪。被告所犯上開二罪雖時間甚為接近，但其侵害財產法
    益之持有人不同，並非對於同一財產法益之反覆加害，自無
    接續犯之可言，而應以其犯意各別，犯罪態樣亦非全然一致
    ，予以分論併罰。查被告前因違反毒品危害防制條例案件，
    經本院以九十年度訴字第一五三四號判決判處有期徒刑八月
    確定；又因詐欺案件，經本院以九十年度易字第三二三六號
    判決判處有期徒刑三月，如易科罰金以銀元三百元折算一日
    確定，上開二罪嗣經法院裁定應執行有期徒刑九月確定。其
    後被告復因竊盜案件，經本院以九十一年度豐簡字第五九六
    號判決判處有期徒刑二月，如易科罰金以銀元三百元折算一
    日確定；又因偽造文書案件，經本院以九十二年度易字第九
    六三號判決判處有期徒刑四月，如易科罰金以銀元三百元折
    算一日確定；再因違反毒品危害防制條例案件，經本院以九
    十二年度訴字第六七七號判決判處有期徒刑一年確定，後三
    罪嗣經法院裁定應執行有期徒刑一年四月確定，並與前揭有
    期徒刑九月之刑期接續執行，於九十三年十二月十七日假釋
    出監，至九十四年三月三十日假釋期滿未經撤銷，以已執行
    完畢論，有臺灣高等法院被告前案紀錄表及刑案資料查註紀
    錄表在卷可按。其受有期徒刑之執行完畢，五年內故意再犯
    本件法定本刑有期徒刑以上之罪，為累犯，均應依法加重其
    刑。爰審酌被告正值盛壯之年，不知憑恃己力掙取金錢以供
    生活之需，竟恣意竊取他人財物，價值觀念非無偏差；而被
    告既曾因竊盜案件經法院判處徒刑並執行完畢，又於九十五
    年九月間再因涉犯竊盜罪嫌為警查獲，並由檢察官向臺灣彰
    化地方法院聲請簡易判決處刑，亦有該案聲請簡易判決處刑
    書及臺灣高等法院被告前案紀錄表在卷可參，被告猶於短時
    內再次行竊財物，主觀惡性殊值非難；惟念及被告於本案警
    詢及偵審期間均能坦承犯行，態度堪稱良好，並參以被告犯
    罪手段、竊取財物價值不高、具有國中畢業學歷之智識程度
    等一切情狀，分別量處如主文所示之刑，併均諭知易科罰金
    之折算標準，復定其應執行之刑，以示懲儆。
據上論斷，應依刑事訴訟法第二百七十三條之一第一項、第二百
九十九條第一項前段，刑法第三百二十條第一項、第四十七條第
一項、第四十一條第一項前段、第五十一條第六款，刑法施行法
第一條之一第一項、第二項前段，判決如主文。
本案經檢察官郭明嵐到庭執行職務。
中    華    民    國    95    年    12    月    27    日
                  刑事第七庭    法  官  高文崇
上正本證明與原本無異。
如不服本判決，應於送達後十日內向本院提出上訴狀（須附繕
本），上訴於台灣高等法院台中分院。
                                書記官  林淑慧
中    華    民    國    95    年    12    月    29    日
附錄本案論罪科刑法條：
刑法第三百二十條第一項：
意圖為自己或第三人不法之所有，而竊取他人之動產者，為竊盜
罪，處五年以下有期徒刑、拘役或五百元以下罰金。


司法院資訊處製作；財團法人民間司法改革基金會備份。
